【裁判字號】    95,聲,2105
【裁判日期】    951228
【裁判案由】    返還擔保金
【裁判全文】
臺灣臺中地方法院民事裁定  95年度聲字第2105號
聲  請  人  聰泉建材有限公司
法定代理人  甲○○
相  對  人  鴻偉營造有限公司
法定代理人  乙○○
上列聲請人聲請返還擔保金事件，本院裁定如下：
    主      文
本院94年度存字第3986號提存事件聲請人所提存之擔保金新台幣
壹佰貳拾陸萬柒仟元，准予返還。
聲請程序費用由相對人負擔。
    理      由
一、聲請意旨略以：聲請人與相對人間請求給付票款聲請假扣押
    事件，聲請人前依本院94年度裁全字第7616號民事裁定，曾
    提供新台幣1,267,000元為擔保金，並以本院94年度存字第3
    986號提存事件提存，而聲請對相對人之財產實施假扣押在
    案（本院94年度執全字第3046號）。茲因前開假扣押裁定業
    經撤銷（本院95年度裁全聲字第319號），且假扣押強制執
    行亦經撤回，則事件業已終結，聲請人並20日以上之期間催
    告受擔保利益人即相對人行使權利而未行使，為此聲請返還
    前開擔保金等語。
二、按訴訟終結後，供擔保人證明已定20日以上之期間，催告受
    擔保利益人行使權利而未行使者；或法院依供擔保人之聲請
    ，通知受擔保利益人於一定期間內行使權利並向法院為行使
    權利之證明而未證明者，法院應依供擔保人之聲請，以裁定
    命返還其提存物，民事訴訟法第104條第1項第3款定有明文
    ；且前開規定於依假扣押供擔保之情形準用之，同法第106
    條亦有規定。又所謂「訴訟終結」，係指依假扣押所保全之
    請求提起之本案訴訟終結；如供擔保人未提起本案訴訟時，
    則指假扣押裁定及假扣押執行程序不存在者而言。
三、查聲請人主張之前開事實，業據其提出本院94年度存字第39
    86號提存書與國庫存款收款書影本、94年度裁全字第7616號
    民事裁定影本、95年度裁全聲字第319號民事裁定與確定證
    明影本、本院民事執行處函與通知影本、存證信函及中華郵
    政掛號郵件收件回執影本為證，並經本院調取本院94年度存
    字第3986號提存卷、94年度裁全字第7616號卷、94年度執全
    字第3046號卷、95年度裁全聲字第319號卷核閱無誤，復有
    本院民事紀錄科查詢表5件、福建金門地方法院民國95年10
    月2日金院樹民字第0950000689號函在卷可憑。是聲請人聲
    請返還前開擔保金，自無不合，應予准許。
四、依民事訴訟法第95條、第78條，裁定如主文。
中    華    民    國    95    年    12    月    28    日
                  民事第三庭    法  官  陳卿和
正本係照原本作成
如不服本裁定應於送達後10日內向本院提出抗告狀，並繳納抗告
費新臺幣1,000元。
中    華    民    國    95    年    12    月    28    日
                                書記官  葉泰濃


司法院資訊處製作；財團法人民間司法改革基金會備份。
